【裁判字號】    91,自,56
【裁判日期】    920319
【裁判案由】    業務過失傷害
【裁判全文】
臺灣苗栗地方法院刑事判決                            九十一年度自字第五六號
    自  訴  人  乙○○
    被      告  甲○○
右列被告因業務過失傷害案件，經自訴人提起自訴，本院判決如左：
    主  文
甲○○從事業務之人，因業務上之過失傷害人，處有期徒刑伍月，如易科罰金，以參
佰元折算壹日。
    事    實
一、甲○○係東記交通有限公司之司機，係從事業務之人。於民國（下同）九十一年
    五月二十日下午七時三十分許，駕駛車號ＩＰ─八二八號營業用聯結車，沿苗栗
    縣竹南鎮○○路往工業區方向行駛，行抵該路和仁街口時，甲○○原應注意遵行
    該路段速率時速四十公里之限制行車，並注意車前狀況，隨時採取必要之安全措
    施，而依當時情形，視距良好，亦無不能注意情事，竟疏於注意，猶以逾時速限
  制之時速四、五十公里高速穿越上開交岔路口，適有乙○○駕駛車號ＪＶ─五七
    二一號自用小客車由和仁街往竹南鎮方向行駛，遂因閃避不及而發生碰撞，致使
    乙○○因而受有顱腦損傷併腦挫傷及蛛膜下腔出血、頭部及前額深部撕裂傷、左
    側胸部挫傷及心肌挫傷併多處肋骨骨折及輕微血胸、腹部鈍挫傷等傷害，經甲○
    ○報警並聯絡送醫，於犯罪未發覺前向有偵查權之公務員自首而受裁判。
二、案經乙○○向本院提起自訴。
    理    由
一、訊據被告甲○○對右開時、地發生車禍撞及告訴人乙○○之事實坦承不諱，惟辯
    稱：告訴人亦有過失等語。查，上開事實業據告訴人指述綦詳，並有道路交通事
    故調查報告表、現場照片數幀、告訴人乙○○診斷証明書影本乙紙等附卷。按行
    車速度應依標誌之規定；又汽車行駛時，駕駛人應注意車前狀況，並隨時採取必
    要之安全措施，道路交道安全規則第九十三條、第九十四條第三項定有明文。查
    本件據卷附道路交通事故調查報告表及現場相片所示，本件事故地點速率限制為
    時速四十公里，被告所駕駛之車輛於事故現場留有長達約三十七點四公尺之煞車
    痕，事故現場之交岔路口處視野開闊，並無足以遮斷視線之障礙物，被告自承事
    發時行車速度為時速四十五公里，則被告確已逾速率限制穿越交岔路口，甚屬明
    確，設若被告於事發時能遵行速率限制，並於交岔路口處減速慢行，辨明左右來
    車後始穿越路口，非不能避免本件事故，詎其執意以高速穿越交岔路口，致使減
    損避險之時間、空間，致生事端，所為自有過失，殆無疑義。而告訴人之傷害既
    因本件事故所致，則被告之過失行為與告訴人之傷害，即具相當因果關係，且本
    件經送台灣省竹苗區車輛行車事故鑑定委員會鑑定結果，亦持相同看法，有該委
    員會九十一年十月七日竹鑑字第九一０九四八號鑑定意見書附卷可稽，是縱被告
    所稱告訴人亦有過失，然被告之過失並不能因之相抵而免除。本件事證明確，被
    告犯行堪予認定。
二、核被告所為，係犯刑法第二百八十四條第二項前段之業務過失傷害罪。又被告於
    車禍發生後，即報警並聯絡送醫，於犯罪未發覺前向有偵查權之公務員自首而受
    裁判，業據被告及証人曾忠偉陳明在卷，應依刑法第六十二條前段減輕其刑。爰
    爰審酌被告之素行、所生危害及犯後並未賠償被害人等一切情狀，量處如主文所
    示之刑，並諭知易科罰金之折算標準，以資警惕。
據上論斷，應依刑事訴訟法第三百四十三條、第二百九十九條第一項前段、刑法第二
百八十四條第二項前段、第四十一條一項前段、第六十二條前段，罰金罰鍰提高標準
條例第一條前段、第二條，判決如主文。
中      華      民      國    九十二    年      三      月     十九     日
                                    臺灣苗栗地方法院刑事庭
                                        法  官  姚  銘  鴻
右正本證明與原本無異。
如不服本判決，應於判決送達後十日內向本院提出上訴狀( 應附繕本 )。
                                        書記官  劉  秋  雯
中      華      民      國     九十二     年     三     月     十九     日
附錄本判決論罪科刑法條：
刑法第二百八十四條第二項前段：
從事業務之人，因業務上之過失傷害人者，處一年以下有期徒刑、拘役或一千元以下
罰金。


司法院資訊處製作；財團法人民間司法改革基金會備份。
